臺灣士林地方法院行政訴訟判決　
111年度交字第231號
原      告  謝昆瑾  
被      告  臺北市交通事件裁決所

代  表  人  蘇福智  
訴訟代理人  黃郁軒  
上列當事人間交通裁決事件，原告不服被告民國111年6月17日北
市裁催字第22-DG0000000、22-DG0000000號裁決，提起行政訴訟
，本院判決如下：
    主  　　文
原告之訴駁回。
訴訟費用新臺幣參佰元由原告負擔。
    事實及理由
一、本件係因原告違反道路交通管理處罰條例（下稱處罰條例）
    第43條之規定，不服被告民國111年6月17日北市裁催字第22
    -DG0000000、22-DG0000000號違反道路交通管理事件裁決書
    （下分稱854號裁決、855號裁決，並統稱原處分），提起行
    政訴訟，經核屬於行政訴訟法第237條之1第1項第1款規定之
    交通裁決事件，自應依行政訴訟法第2編第3章規定之交通裁
    決事件訴訟程序，本院認本件事證明確，爰依同法第237條
    之7規定，不經言詞辯論，逕為判決，合先敘明。
二、事實概要：原告駕駛車牌號碼000-0000號自用小客車（下稱
    系爭車輛）於110年11月1日上午2時30分許，在桃園市新屋
    區與新文路口（下稱系爭路段），經桃園市政府警察局楊梅
    分局（下稱舉發機關）認其有非遇突發狀況，在車道中暫停
    之行為，因原告同時為系爭車輛車主，舉發機關遂開立桃警
    局交字第DG0000000號、DG0000000號舉發違反道路交通管理
    事件通知單（下統稱系爭舉發通知單）舉發，並均記載應到
    案日期為110年12月27日，原告向被告陳述意見表示不服。
    嗣被告於111年6月17日依處罰條例第43條第1項第4款、第63
    條第1項第3款、第43條第4項以原處分裁處原告罰鍰新臺幣
    （下同）2萬4,000元，記違規點數3點，應參加道路交通安
    全講習（854號裁決）。吊扣汽車牌照6個月，限於111年7月
    17日前繳送，逾期未繳送，自同年7月18日吊扣汽車牌照12
    個月，限於111年8月1日前繳送，如仍未繳送，自111年8月2
    日起吊銷並逕行註銷汽車牌照（855號裁決）。後原告提起
    本件訴訟後，經本院送請被告重新審查，被告更正原處分為
    ：罰鍰1萬8,000元，記違規點數3點，應參加道路交通安全
    講習（854號裁決），吊扣汽車牌照6個月（855號裁決），
    並經原告收受原處分，有送達證書可證，原告不服原處分，
    提起本件訴訟。
三、原告起訴主張：
㈠、當天與朋友說好晚上要去西濱海釣場，路上偶遇很多車，想
    說是不是有車聚靠邊觀看，離開的時候車子突然熄火，車子
    也亮起故障燈號，後方當時看到其他車過來，成功發動後加
    速駛離，回去車行檢修，發現是車輛電腦短路故障。
㈡、並聲明：１、原處分撤銷。２、訴訟費用由被告負擔。
四、被告之答辯：
㈠、依處罰條例第7條之2第1項第7款及第2項第1款調閱路口監視
    器，確認違規事實明確，本件舉發並無違誤。
㈡、採證影片經檢視後，順序如下：開始時，系爭車輛在路口迴
    轉，後進入台66線往觀音方向快車道之外側車道，進而車頭
    左偏進入內側車道，煞車燈亮起，車頭回正，煞車燈持續亮
    起，之後車輛先停於內側車道一下，此時煞車燈仍然持續亮
    起，後煞車燈熄滅，車輛起步向前行駛而去。就影像周圍除
    系爭車輛與BLP-9922號車外，並其他車輛，且就影片內容觀
    之，並未見系爭車輛有熄火之跡象或其他機械異狀，且煞車
    燈持續亮起，一直到熄滅共計12秒，顯示駕駛人一直踩煞車
    ，確有暫停車道之意圖。而系爭車輛起步後仍持續加速駛離
    ，未見有何異狀。
㈢、並聲明：１、原告之訴駁回。２、訴訟費用由原告負擔。
五、本院之判斷：
㈠、本件相關法規：
１、處罰條例第43條第1項第4款：汽車駕駛人，駕駛汽車有下列
    情形之一者，處6,000元以上2萬4,000元以下罰鍰，並當場
    禁止其駕駛：四、非遇突發狀況，在行駛途中任意驟然減速
    、煞車或於車道中暫停。
２、處罰條例第43條第4項：汽車駕駛人有第1項或前項行為者，
    並吊扣該汽車牌照六個月；經受吊扣牌照之汽車再次提供為
    違反第1項第1款、第3款、第4款或前項行為者，沒入該汽車
    。　
３、處罰條例第63條第1項第3款：汽車駕駛人有下列各款所列條
    款之一者，除依原條款處罰鍰外，並予記點：三、有第43條
    、第53條或第53條之1情形之一者，各記違規點數三點。
㈡、事實概要欄所記載的事實，為兩造所不爭執，並有系爭舉發
    通知單、原告申訴書、原處分、監視錄影畫面、本院勘驗筆
    錄、各該送達證書、汽車車籍查詢、桃園市政府警察局楊梅
    分局函、監視器截圖照片4張在卷可憑（見本院卷第36至40
    、43、46、54至55、60至72、89頁），自可信為真實。
㈢、經本院當庭勘驗監視錄影畫面，勘驗結果略以（見本院卷第8
    9頁勘驗筆錄）：
１、影片開始時，系爭車輛在路口迴轉。
２、影片時間2：30：26系爭車輛進入台66線往觀音方向快車道  
    之外側車道。
３、影片時間2：30：28至31，系爭車輛車頭左偏並進入內側車  
    道，此時煞車燈亮起。
４、影片時間2：30：28至34，系爭車輛車頭回正，煞車燈仍亮  
    起。後停於內側車道，煞車燈仍亮起直至2：30：46熄滅。
５、影片時間2：30：47，系爭車輛起步，往前行駛。
㈣、就前揭勘驗結果可知，系爭車輛自始至終，煞車燈均亮起，
    直至加速往前時，煞車燈才消滅，且此段時間，系爭車輛一
    直處於緩緩移動之狀態，足認系爭車輛並未有如原告所述之
    熄火情形，而是駕駛人踩住煞車未放。　 
㈤、再者，原告主張熄火是汽車電腦故障所致，並提出維修收據1
    張為證（見本院卷第41頁），然其上之電腦為防盜電腦，而
    防盜電腦之故障是否必然導致車輛熄火，並非無疑，況且，
    本件系爭車輛自始至終均在移動，與熄火後車輛無法移動之
    情形有間，是原告主張當非可採。
㈥、又觀之前開影片，並無任何車輛在旁，原告行向前方亦未有
    車禍、其他車輛故障、行人或車輛通過或其他類此之突發事
    故，是本件原告之行為該當於處罰條例第43條第1項第4款之
　　非遇突發狀況，在行駛途中任意驟然減速、煞車或於車道中
    暫停。
六、綜上所述，原告於系爭路段行駛時，因有「非遇突發狀況，
    於車道中暫停。」之違規事實甚為明確，被告依處罰條例第
    43條第1項第4款、第63條第1項第3款、第43條第4項裁處罰
    鍰1萬8,000元，記違規點數3點，應參加道路交通安全講習
    ，吊扣汽車牌照6個月，並無違誤。原告訴請撤銷，為無理
    由，應予駁回。
七、本件判決基礎已臻明確，兩造其餘之攻擊防禦方法及證據資
    料經本院審酌後，核與判決結果不生影響，爰不逐一指駁，
    附此敘明。
八、本件第一審裁判費300元，應由敗訴之原告負擔，爰確定第
    一審訴訟費用額如主文第2項所示。
九、據上論結，本件原告之訴為無理由，依行政訴訟法第98條第
    1項前段、第236條、第237條之7、第237條之8第1項、第237
    條之9第1項，判決如主文。
中　　華　　民　　國　　111 　年　　11　　月　　30　　日
                  行政訴訟庭  法  官  唐一强
以上為正本係照原本作成。
如不服本判決，應於判決送達後20日內，向本院提出上訴狀並表
明上訴理由（原判決所違背之法令及其具體內容或依訴訟資料可
認為原判決有違背法令之具體事實），其未載明上訴理由者，應
於提出上訴後20日內向本院補提理由書（上訴狀及上訴理由書均
須按他造人數附繕本，如未按期補提上訴理由書，則逕予駁回上
訴），並應繳納上訴裁判費新臺幣750元。
中　　華　　民　　國　　111 　年　　11　　月　　30　　日
                              書記官  鍾堯任